臺灣臺北地方法院刑事裁定　
111年度毒聲字第359號
聲  請  人  臺灣臺北地方檢察署檢察官
被      告  黃新穆


上列被告因違反毒品危害防制條例案件（111年度毒偵字第1294
號），經檢察官聲請送觀察、勒戒（111年度聲觀字第323號），
本院裁定如下：
    主  文
黃新穆施用第二級毒品，應入勒戒處所觀察、勒戒，其期間不得
逾貳月。
    理  由
一、聲請意旨略以：被告黃新穆基於施用第二級毒品之犯意，於
    民國110年12月20日22時許為警採尿時起回溯96小時內之某
    時許（聲請書漏載22時許、某時許，均應予補充），在不詳
    地點，以不詳方式，施用第二級毒品甲基安非他命1次。嗣
    於同日22時許，在新北市樹林區保安街2段與光榮街口，為
    警盤查，發現其為毒品調驗人口而未遵期採尿，經徵其同意
    採集尿液檢體送驗，鑑驗結果呈安非他命、甲基安非他命陽
    性反應。爰依毒品危害防制條例（下稱毒品條例）第20條第
    1項及觀察勒戒處分執行條例第3條第1項、第2項規定，聲請
    裁定令被告入勒戒處所觀察、勒戒等語。
二、犯第10條之罪者，檢察官應聲請法院裁定，或少年法院（地
    方法院少年法庭）應先裁定，令被告或少年入勒戒處所觀察
    、勒戒，其期間不得逾2月。觀察、勒戒後，檢察官或少年
    法院（地方法院少年法庭）依據勒戒處所之陳報，認受觀察
    、勒戒人無繼續施用毒品傾向者，應即釋放，並為不起訴之
    處分或不付審理之裁定；認受觀察、勒戒人有繼續施用毒品
    傾向者，檢察官應聲請法院裁定或由少年法院（地方法院少
    年法庭）裁定令入戒治處所強制戒治，其期間為6個月以上
    ，至無繼續強制戒治之必要為止。但最長不得逾1年，為毒
    品條例第20條第1項至第2項所明定。又毒品條例第20條第1
    項關於觀察、勒戒之規定，係屬強制規定，除於同條例第21
    條第1項所定「犯第10條之罪者，於犯罪未發覺前，自動向
    衛生福利部指定之醫療機構請求治療，醫療機構免將請求治
    療者送法院或檢察機關」或檢察官為附命緩起訴處分之情形
    外，僅須犯毒品條例第10條之罪者，檢察官即應向法院提出
    聲請裁定令其入勒戒處所觀察、勒戒。
三、經查，被告雖否認有施用第二級毒品犯行，辯稱：我最近都
    沒有施用毒品云云（見臺灣新北地方檢察署111毒偵2007卷
    第5頁）。惟查，被告於110年12月20日22時許，在新北市樹
    林區保安街2段與光榮街口為警盤查，並於同日22時許經其
    同意採尿送驗，結果呈現甲基安非他命陽性反應，有調查筆
    錄、台灣尖端先進生技醫藥股份有限公司111年1月18日濫用
    藥物檢驗報告、列管毒品人口尿液檢體採集送驗紀錄表、新
    北市政府警察局受採集尿液檢體人姓名及檢體編號對照表、
    勘察採證同意書附卷可稽（見臺灣新北地方檢察署111毒偵2
    007卷第4至9頁）。綜此，被告前揭所辯，自不可採，被告
    確有為施用第二級毒品甲基安非他命之犯行，堪以認定。
四、被告前並無因施用毒品案件而經觀察、勒戒或強制戒治執行
    完畢等情，有臺灣高等法院被告前案紀錄表附卷可稽，依前
    揭規定及說明，被告本件施用毒品案件，即應依法令入勒戒
    處所施以觀察、勒戒。從而，聲請意旨核無不合，應予准許
    。
五、依毒品條例第20條第1項，觀察勒戒處分執行條例第3條第1
    項，裁定如主文。
中　　華　　民　　國　　111 　年　　6 　　月　　8 　　日
　　　　　　　　　刑事第三庭    法　官　許峻彬
上正本證明與原本無異。
如不服本裁定，應於裁定送達後5日內向本院提出抗告狀。因疫
情而遲誤不變期間，得向法院聲請回復原狀。
                                書記官  許雅玲
中　　華　　民　　國　　111 　年　　6 　　月　　9 　　日